# 关于开采完毕的矿山是否可以作为终止经营列报

提问人：15828189447NXB 时间：2022-11-13 11:18:58
请教陈版主及各位老师：某企业拥有的矿权于 2022 年 5 月到期，到期前，企业已经开采完毕（剩余储量假设为 0 ）， 2022 年 5 月之后，企业着手矿山环境治理和土地复垦工作（注：在矿山建成时，企业确认了相应的“弃置费用”合计 1000 万，假设该金额确认依据充分、金额准确），预计得 2024 年（暂不考虑相关法律法规对该项工作期限要求）才能完成上述工作后，提交政府验收并收回，同时假设该矿山整体满足“资产组”定义。
根据《企业会计准则第 42 号——持有待售的非流动资产、处置组和终止经营》应用指南相关规定：“对于拟结束使用而非出售的处置组，在停止使用前不应当划分为持有待售类别，也不应当作为终止经营列报；在停止使用后，不应当划分为持有待售类别，如果该处置组满足终止经营中有关单独区分的组成部分的条件 ，应当作为终止经营列报。对于拟结束使用而非出售的非流动资产 ，无论在停止使用之前或之后，均不应当划分为持有待售类别，也不应当作为终止经营列报”。
基于上述实施和规定，请问企业在 5 月之后是否可以将该矿山对应的资产组全部作为终止经营列报，比如在矿山资产涉及的折旧等、矿山环境治理和土地复垦等超出原来预计的 1000 万（不考虑折现等）的部分等支出，是否可以作为终止经营列报？ 42 号准则也是才开始细看、学习，可能提的问题也不一定是真的问题，烦请陈版主及各位老师解惑，谢谢。

回答人：chenyiwei
根据《企业会计准则第 42 号——持有待售的非流动资产、处置组和终止经营》第四条：终止经营，是指企业满足下列条件之一的、能够单独区分的组成部分，且该组成部分已经处置或划分为持有待售类别：
（一）该组成部分代表一项独立的主要业务或一个单独的主要经营地区；
（二）该组成部分是拟对一项独立的主要业务或一个单独的主要经营地区进行处置的一项相关联计划的一部分；
（三）该组成部分是专为转售而取得的子公司。
“终止经营”认定的前提是企业战略性地从某个行业或地区退出，并且在可预见的未来不会重返。在这种情况下，才披露为终止经营。如果企业拥有多个矿区，现在只是其中一个矿区正常的到期关闭，后续其他矿区或者在该地区的业务仍将正常运营，则一个矿区的关闭不构成终止经营。